# 请教陈版及各位高手--在产品盘盈的处理

提问人：cpaweixl 时间：2010-07-30 13:45:43
现审计一有色金属冶炼企业，该企业因生产线改造停产，对管道、冶炼炉的在产品进行了全面的盘点，结果发现在产品盘盈数量很大，按市价来算，金额约为二三千万元，相当于该企业正常经营一年的利润。盘盈的原因是，会计核算时在产品的确定是按约当产量（技术人员估计）计算，而且因为该在产品在管道中，多年来无法进行盘点，这次是因为停产才进行清理。该企业已在去年和另一公司初步签定了股权转让协议，以 2009 年底的评估后的净资产作为转让的价格，也约定了今年 1 月 1 日后至股权过户日之间产生的利润归属原股东，现企业（原股东）要求将盘盈的在产品按市场价冲减管理费用或进入营业外收入，但收购方认为，在产品的盘盈是因为以前年度计量（会计估计）不准确引起，相当于会计差错，并且在产品还需要加工后才能转为产品对外销售，现在按市价作盘盈入账，相当于提前确认了销售和利润，因此该盘盈的在产品应该以当初的成本价作价入账，由于有色金属账上的成本远低于市价，双方对此事无法达成一致，请问陈版，这种情况应如何处理，谢谢
[ 本帖最后由 cpaweixl 于 2010-7-30 13:48 编辑 ]

回答人：chenyiwei
回复 板凳 nikankan 的帖子赞同楼上网友意见。新会计准则下存货盘盈也被作为会计差错的一种。老制度下虽然没有存货盘盈作为会计差错处理的规定，而是以重置完全价值计价，但这样处理的前提也是不构成会计差错。如果明显属于会计差错的，也应当进行追溯更正，其结果就是以当时的成本进行计量。

回答人：chenyiwei
回复 地板 cpaweixl 的帖子根据《企业会计准则第 28 号—会计政策、会计估计变更和差错更正》第十一条规定： 前期差错，是指由于没有运用或错误运用下列两种信息，而对前期财务报表造成省略漏或错报。 （一）编报前期财务报表时预期能够取得并加以考虑的可靠信息。 （二）前期财务报告批准报出时能够取得的可靠信息。 前期差错通常包括计算错误、应用会计政策错误、疏忽或曲解事实以及舞弊产生的影响以及存货、固定资产盘盈等。
根据你在主帖中说明的情况：“盘盈的原因是，会计核算时在产品的确定是按约当产量（技术人员估计）计算，而且因为该在产品在管道中，多年来无法进行盘点，这次是因为停产才进行清理。”这表明该项“盘盈”实际上是以前年度成本核算系统存在缺陷所导致，因此属于会计差错。管道内的存货也是历年来累积形成，并非从外部额外取得，所以管道内的盘盈存货的成本应当是当时的历史成本。
至于收购对会计处理影响的问题，在被收购方的个别报表层面，应按上述原则处理；在收购方编制合并报表时，如果该次收购交易对收购方而言系非同一控制下合并，则所有各项可辨认资产、负债都会按照收购日公允价值为基础持续计量的价值反映，该交易是否定性为“盘盈”以及相关存货在被收购方自身账面上的计量，均不产生影响。

回答人：chenyiwei
回复 8 楼 cpaweixl 的帖子存货准则中提到的存货盘盈，应当是指不构成会计差错的正常自然升溢、合理的计量误差等原因导致的，因此不能作为会计差错进行前期更正处理。这类问题往往是本年度内发生的，通过各期末的定期盘点即可及时发现并处理。

提问人：呼叫帮助 时间：2018-03-19 21:06:50
chenyiwei回复 其理由是认为固定资产盘盈如果管理制度严格是不会发生的，因此盘盈必然是因为记账差错，导致固定资产的账面记录没有反映固定资产的实际增减情况，所以作为差错更正处理。 但这种一刀切的分析确实也有问题。例如，如果上年末进行过完整、全面的盘点且确保账实相符，本期发生的盘盈应当就是本期记账差错导致，这种情况下硬要追溯前期也不合理。 可能也是因为意识到了这个问题，在《讲解 2010 》中已经不再将固定资产盘盈作为前期差错的例子来讲解了。 陈版，我查找了《讲解 2010 》，固定资产盘盈仍然作为前期差错处理啊，这怎么理解？

回答人：chenyiwei
我这里没看到？

提问人：呼叫帮助 时间：2018-03-20 08:15:34
陈版，我发给您看一下，我俩可能说的不是一个事吧，最后一句是这样表述的，
QQ图片20180320081128.png (71.32 KB, 下载次数: 1)
2018-3-20 08:13 上传

回答人：chenyiwei
固定资产这一章里确实还有，但仍应查明盘亏原因后处理，不能一刀切追溯前期。